【裁判字號】    95,易,192
【裁判日期】    950630
【裁判案由】    詐欺
【裁判全文】
臺灣彰化地方法院刑事判決        九十五年度易字第一九二號
公  訴  人  臺灣彰化地方法院檢察署檢察官
被      告  丙○○
                    169號
上列被告因詐欺案件，經檢察官提起公訴（九十五年度偵字第八
一三號），及移送併案審理（九十五年度偵字第二一五四號），
本院判決如下：
    主  文
丙○○幫助意圖為自己不法之所有，以詐術使人將本人之物交付
，處有期徒刑月，如易科罰金，以佰元折算壹日。
    事  實
一、丙○○為智識正常之成年人，其雖可預見出賣其所有之帳戶
    供他人使用，可能幫助他人作為實施普通詐欺取財犯行之工
    具，以躲避警方之查緝；詎於民國九十四年七月間某日，因
    缺款，竟仍不違其本意而基於幫助他人犯普通詐欺取財罪之
    犯意，在雲林縣斗六市市區靠近火車站附近某處，將其前於
    九十三年七月二十六日向國泰世華商業銀行員林分行辦理開
    設之帳戶（帳號：000000000000號）之存摺一
    本、提款卡及開戶印鑑章各一枚，以新臺幣（下同）三千元
    之代價，出賣交付與真實姓名、年籍均不詳、綽號「阿智」
    （譯音，下同）之成年男子，以此方式幫助前開綽號「阿智
    」之成年男子等人實施普通詐欺取財犯行【而前開綽號「阿
    智」之成年男子乃與真實姓名、年籍均不詳之成年女子，共
    同基於普通詐欺取財之為自己不法所有意圖之概括犯意聯絡
    ，先、後於九十四年八月三日下午三時二十分許、同日下午
    三時四十九分許，由上開成年女子以電話分別向甲○○佯稱
    其所有之中國信託商業銀行信用卡卡費未繳，可能遭人冒名
    申請，及向乙○○假以其所有之中國信託商業銀行信用卡遭
    人盜刷為由，要求其二人須持提款卡至提款機前操作確認云
    云，使甲○○、乙○○二人紛紛陷於錯誤，誤信為真，乃各
    持其所有之提款卡至自動櫃員機前依其指示操作，並因此分
    別匯款二萬四千九百零八元、二萬九千九百八十三元至前揭
    丙○○出賣之國泰世華商業銀行員林分行帳戶內】。嗣因甲○○、乙○○二人查覺受騙後報警處理，乃為警循線查悉上
    情。
二、案經彰化縣警察局員林分局報請臺灣彰化地方法院檢察署檢
    察官偵查起訴，及由彰化縣警察局員林分局報請臺灣彰化地
    方法院檢察署檢察官偵查後移送併案審理。
    理  由
一、訊據被告丙○○對於上揭事實坦承不諱，且有證人即被害人
    甲○○、乙○○二人分別於警、偵訊之證述、存摺存款交易
    查詢二件、國泰世華商業銀行員林分行開戶申請書、印鑑卡
    各一份（以上所引用之證據，均經本院於審理時當庭直接提
    示而為合法之調查，且被告坦認犯行，又檢察官及被告於本
    院審理提示上開證據調查之際，亦均未於言詞辯論終結前聲
    明異議，復對前揭證據形式上之真正均不爭執，是本院認上
    開證據，分別依刑事訴訟法第一百五十九條之一第二項、第
    一百五十九條之四第二款、第一百五十九條之五之規定，均
    具有證據能力，附予敘明）在卷可佐，本件事證明確，被告
    犯行洵堪認定。
二、核被告所為，係犯刑法第三十條第一項、同法第三百三十九
    條第一項之幫助普通詐欺取財罪。又臺灣彰化地方法院檢察
    署九十五年度偵字第二一五四號一案移送併辦之被告出賣其
    所有之國泰世華商業銀行員林分行帳戶（帳號：00000
    0000000號）幫助他人向被害人甲○○詐欺取財之部
    分，與公訴人起訴書所載被告出售上開帳戶幫助他人向被害
    人乙○○詐欺取財之部分，具有係以同一幫助行為幫助他人
    連續犯詐欺取財之罪之關係，本院自應併為審理，附予敘明
    。再被告係幫助已成年之正犯實施詐欺取財之罪，為從犯，
    爰依刑法第三十條第二項之規定，按正犯之刑減輕之。爰審
    酌被告之素行、犯罪之動機、目的係為圖一己之私利、以出
    賣帳戶存摺、提款卡、印章之方式幫助已成年之正犯為普通
    詐欺取財罪之手段、對被害人甲○○、乙○○所生之損害及
    被告於偵查、本院準備程序之際均否認犯行，嗣於本院審理
    時始坦承犯行之犯罪後態度等一切情狀，量處如主文所示之
    刑，並諭知易科罰金之折算標準，以示懲儆。
據上論斷，應依刑事訴訟法第二百九十九條第一項前段，刑法第
三十條第一項、第二項、第三百三十九條第一項、第四十一條第
一項前段，罰金罰鍰提高標準條例第一條前段、第二條，判決如
主文。
本案經檢察官高如應到庭執行職務
中    華    民    國  九十五  年    六   月    三十   日
                  刑事第二庭    審判長法官  王義閔
                                法      官  鄭舜元
                                法      官  李雅俐
以上正本證明與原本無異。
如不服本判決，應於判決送達後十日內，向本院提出上訴狀（須
附繕本）。
告訴人或被害人對於判決如有不服具備理由請求檢察官上訴者，
其上訴期間之以檢察官收受判決正本之日期為準。
中    華    民    國  九十五  年    六    月    三十  日
                                法院書記官  陳秀娟
附錄論罪科刑法條：
刑法第三十條：
幫助他人犯罪者，為從犯，雖他人不知幫助之情者，亦同。
從犯之處罰，得按正犯之刑減輕之。
刑法第三百三十九條第一項：
意圖為自己或他人不法之所有，以詐術使人將本人或第三人之物
交付者，處五有期徒刑、拘役或科或併科一千元以下罰金。


司法院資訊處製作；財團法人民間司法改革基金會備份。
